【裁判字號】    90,交易,780
【裁判日期】    901208
【裁判案由】    公共危險等
【裁判全文】
臺灣高雄地方法院刑事判決                          九十年度交易字第七八號
    公  訴  人  臺灣高雄地方法院檢察署檢察官
    被      告  甲○○
    被      告  乙○○
右列被告因公共危險等案件，經檢察官提起公訴（九十年度偵字第一七七八０號），
本院判決如左：
    主    文
甲○○服用酒類，不能安全駕駛動力交通工具而駕駛，累犯，處拘役伍拾日，如易科
罰金，以佰元折算壹日。
甲○○、乙○○被訴過失傷害部分公訴不受理。
    事    實
一、甲○○曾於民國八十八年四月間，因傷害案件，經臺灣屏東地方法院判處有期徒
    刑四月，經上訴二審，由臺灣高等法院高雄分院於八十八年九月二十二日撤銷原
    判決改判有期徒刑四月確定，並於八十九年七月十日執行完畢。詎甲○○仍不知
    悔改，於九十年三月十七日中午飲用酒類，明知其已因服用酒類，達不能安全駕
    駛動力交通工具之程度，竟仍於同日晚間七時三十分許駕駛其母范邱秀香所有、
    車牌號碼ＰＪＵ七六六號動力交通工具重型機車，沿高雄縣旗山鎮○○路由北向
    南方向行駛，行經高雄縣旗山鎮○○路五三二號前，原應注意車前狀況並隨時採
    取必要之安全措施，而當時天氣晴朗、日間自然光線、視距良好、市區○○道路
    乾燥、無缺陷及障礙，依其智識、能力又無不能注意之情事，詎甲○○因服用酒
    類，注意力降低而疏未注意，貿然疾駛，適有乙○○騎乘其甫購置、尚未請領車
    牌之重型機車，沿高雄縣旗山鎮○○路五三二號旁小巷由西向東行駛，行至該巷
    與高雄縣旗山鎮○○路口，亦疏未注意遵守道路交通標誌、標線、號誌之指示，
    復未在遵行車道內行駛，貿然由南向北方向駛入劃有分向限制線之高雄縣旗山鎮
    ○○路段北向南來車之車道，試圖跨越分向限制線進入高雄縣旗山鎮○○路南向
    北車道內，甲○○騎乘之車牌號碼ＰＪＵ七六六號重型機車車頭遂與乙○○騎乘
    之未掛車牌重型機車車頭對撞，乙○○因而受有頭部外傷併腦震盪、左側頜骨及
    顴骨骨折、右側橈骨、尺骨骨折、機能喪失、顏面及左眼瞼撕裂傷之傷害，甲○
    ○則受有頭部外傷併腦震盪之傷害（過失傷害部分均已撤回告訴），嗣經員警據
    報前往處理，並對甲○○進行酒精濃度測試，甲○○於同日晚間八十許之呼氣酒
    精濃度為０‧五八亳克＼公升，因而發覺上情。
二、案經乙○○、甲○○訴由高雄縣警察局旗山分局報請臺灣高雄地方法院檢察署檢
    察官偵查起訴。
    理    由
甲、有罪部分：
一、訊據被告甲○○對於右揭時、地飲用酒類，明知已因服用酒類，達不能安全駕駛
    動力交通工具之程度，竟仍駕駛動力交通工具沿高雄縣旗山鎮○○路由北向南方
    向行駛，行經高雄縣旗山鎮○○路五三二號前，因服用酒類，注意力降低而疏未
    注意，貿然疾駛，與沿高雄縣旗山鎮○○路五三二號旁小巷由西向東行駛、行至
    該巷與高雄縣旗山鎮○○路口、亦疏未注意遵守道路交通標誌、標線、號誌之指
    示、復未在遵行車道內行駛、貿然由南向北方向駛入劃有分向限制線之高雄縣旗
    山鎮○○路段北向南來車之車道、試圖跨越分向限制線進入高雄縣旗山鎮○○路
    南向北車道內、由乙○○騎乘之未掛車牌重型機車對撞，乙○○因而受有頭部外
    傷併腦震盪、左側頜骨及顴骨骨折、右側橈骨、尺骨骨折、機能喪失、顏面及左
    眼瞼撕裂傷之傷害，其則受有頭部外傷併腦震盪之傷害等情坦承不諱，核與高雄
    縣警察局道路交通事故調查報告表、舉發違反道路交通管理事件通知單、酒精濃
    度檢測單、刑法第一百八十五條之三案件測試觀察紀錄表、現場照片、診斷證明
    書所載相符，其中被告甲○○於肇事後之九十年三月十七日晚間八時七分許，有
    意識模糊、昏睡叫喚不醒情狀，呼氣酒精濃度為０‧五八亳克＼公升，亦經現場
    處理員警當場觀察、測試後記載明確，有酒精濃度檢測單、刑法第一百八十五條
    之三案件測試觀察紀錄表附卷可稽；而當時天氣晴朗、日間自然光線、視距良好
    、市區○○道路乾燥、無缺陷及障礙，依被告甲○○之智識、能力又無不能注意
    之情事，亦據高雄縣警察局旗山分局建國分駐所據報處理之員警觀察、記載明確
    ，有高雄縣警察局道路交通事故調查報告表在卷可考。
二、按刑法第一百八十五條之三規定所謂「不能安全駕駛」，係抽象危險犯，並不以
    發生具體危險為必要，對於呼氣酒精濃度已達每公升０．五五毫克（０．五五亳
    克＼公升）以上，肇事率為一般正常人之十倍，認為已達不能安全駕車之標準，
    此業經法務部八十八年五月十八日以法八八檢字第００一六六九號函告週知，應
    為絕對不能安全駕駛動力交通工具；而就醫學文獻所知，酒精對人體造成之影響
    ，於呼氣時酒精濃度達每公升０‧二五毫克（約合體內血液中酒精濃度五０亳克
    ＼公升或百分之零點零五）即會輕度中毒，造成輕度協調功能降低，呼氣酒精濃
    度達每公升０‧五毫克時（約合體內血液中酒精濃度一００亳克＼公升或百分之
    零點一）屬輕到中度中毒症狀，出現反應較慢、感覺減低、影響駕駛之狀況，又
    飲酒後一小時許，其體內血液酒精濃度可達最高，飲酒一小時後其體內之酒精濃
    度隨即消減，此亦分別有行政院國軍退除役官兵輔導委員會臺北榮民總醫院八十
    八年八月五日（八八）北總內字第二六八六八號函、八十八年十月二十六日（八
    八）院賓文廉字第一三四０七號臺灣高等法院函附台北醫學院附設醫院精神科主
    任蔡尚穎「酒精對人體生理與行為之影響」一文可據。本件被告甲○○於肇事後
    之九十年三月十七日晚間八時七分許，有意識模糊、昏睡叫喚不醒情狀，呼氣酒
    精濃度為０‧五八亳克＼公升，前已述及，其呼氣酒精濃度已逾０．五五亳克＼
    公升，自應認已達不能安全駕駛動力交通工具之標準，則本件事證已臻明確，被
    告甲○○犯行洵堪認定，應依法論科。
三、核被告甲○○所為，係犯刑法第一百八十五之三條服用酒類不能安全駕駛動力交
    通工具而駕駛罪。又被告甲○○於八十八年四月間，因傷害案件，經臺灣屏東地
    方法院判處有期徒刑四月，經上訴二審，由臺灣高等法院高雄分院於八十八年九
    月二十二日撤銷原判決改判有期徒刑四月確定，並於八十九年七月十日執行完畢
    ，此有臺灣高雄地方法院檢察署刑案查註紀錄表、臺灣高等法院被告全國前案紀
    錄表以及臺灣高等法院高雄分院八十八年度上易字第一七四０號刑事判決在卷可
    考，業已述及，其於刑之執行完畢後，五年內再犯本件有期徒刑以上之罪，為累
    犯，應依刑法第四十七條之規定，加重其刑。爰審酌被告甲○○素行不良，而酒
    精成分對人之意識能力具有不良影響，超量飲酒後會導致對週遭事務之辨識及反
    應能力較平常狀況薄弱，被告甲○○服用酒類達不能安全駕駛之程度，竟仍駕駛
    汽車於道路上行駛，對一般往來之人車均生高度危險性，實有可罰，惟其坦承犯
    行、顯有悔意，就過失造成他人受傷一節，並已與被害人乙○○達成和解，而就
    本件車禍之發生，乙○○亦有過失等一切情狀，量處如主文所示之刑，並諭知如
    易科罰金之折算標準。
乙、不受理部分：
一、公訴意旨略以：被告甲○○於九十年三月十七日中午飲用酒類，明知其已因服用
    酒類，達不能安全駕駛動力交通工具之程度，竟仍於同日晚間七時三十分許駕駛
    其母范邱秀香所有、車牌號碼ＰＪＵ七六六號動力交通工具重型機車，沿高雄縣
    旗山鎮○○路由北向南方向行駛，行經高雄縣旗山鎮○○路五三二號前，原應注
    意車前狀況並隨時採取必要之安全措施，而當時天氣晴朗、日間自然光線、視距
    良好、市區○○道路乾燥、無缺陷及障礙，依其智識、能力又無不能注意之情事
    ，詎甲○○因服用酒類，注意力降低而疏未注意，貿然疾駛，適有被告乙○○騎
    乘其甫購置、尚未請領車牌之重型機車，沿高雄縣旗山鎮○○路五三二號旁小巷
    由西向東行駛，行至該巷與高雄縣旗山鎮○○路口，亦疏未注意遵守道路交通標
    誌、標線、號誌之指示，復未在遵行車道內行駛，貿然由南向北方向駛入劃有分
    向限制線之高雄縣旗山鎮○○路段北向南來車之車道，試圖跨越分向限制線進入
    高雄縣旗山鎮○○路南向北車道內，被告甲○○騎乘之車牌號碼ＰＪＵ七六六號
    重型機車車頭遂與被告乙○○騎乘之未掛車牌重型機車車頭對撞，被告乙○○因
    而受有頭部外傷併腦震盪、左側頜骨及顴骨骨折、右側橈骨、尺骨骨折、機能喪
    失、顏面及左眼瞼撕裂傷之傷害，被告甲○○則受有頭部外傷併腦震盪之傷害，
    因認被告甲○○、乙○○均涉犯刑法第二百八十四條第一項之過失傷害罪嫌云云
    。
二、按告訴乃論之罪，告訴人於第一審辯論終結前，得撤回其告訴；告訴經撤回者，
    法院應諭知不受理之判決，刑事訴訟法第二百三十八條第一項、第三百零三條第
    三款定有明文。又因過失傷害人者，處六月以下有期徒刑、拘役或五百元以下罰
    金，致重傷者，處一年以下有期徒刑、拘役或五百元以下罰金；第二百七十七條
    第一項、第二百八十一條、第二百八十四條及第二百八十五條之罪，須告訴乃論
    ，刑法第二百八十四條第一項、第二百八十七條前段亦有明定。
三、本件被告甲○○、乙○○因涉過失傷害罪嫌，經檢察官提起公訴，前已述及，惟
    被告甲○○、乙○○業於九十年一月二十五日下午四時許在臺灣高雄地方法院刑
    事第三法庭就上述過失行為所生損害達成和解，並均當庭撤回告訴，揆諸上揭法
    條、說明，爰逕諭知不受理之判決。
據上論斷，應依刑事訴訟法第二百九十九條第一項前段、第三百零三條第三款，刑法
第一百八十五之三條、第四十七條、第四十一條第一項，罰金罰鍰提高標準條例第二
條，判決如主文。
本案經檢察官鄧藤墩到庭執行職務。
中    華    民    國    九十    年     十二      月         八        日
                              臺灣高雄地方法院刑事第三庭
                                      法  官  洪  文  慧
右正本證明與原本無異。
如不服本判決，應於判決送達後十日內，向本院提出上訴狀。
                                      書記官  蔡  維  容
中    華    民    國    九十    年     十二      月         八        日


司法院資訊處製作；財團法人民間司法改革基金會備份。
